【裁判字號】    97,訴,2044
【裁判日期】    970625
【裁判案由】    毒品危害防制條例
【裁判全文】
臺灣板橋地方法院刑事判決              97年度訴字第2044號
公  訴  人  臺灣板橋地方法院檢察署檢察官
被      告  甲○
                    （現於臺灣雲林第二監獄另案執行）
上列被告因毒品危害防制條例案件，經檢察官提起公訴（97年度
毒偵字第719 號），於本院準備程序進行中，被告就被訴之事實
為有罪陳述，經告知被告簡式審判程序之旨，並聽取當事人之意
見後，裁定進行簡式審判程序判決如下：
    主  文
甲○施用第一級毒品，累犯，處有期徒刑拾月。扣案之注射針筒
壹支沒收。
    事  實
一、甲○前因施用毒品案件，經台灣雲林地方法院裁定送觀察、
    勒戒後，認有繼續施用毒品之傾向，由該法院裁定送強制戒
    治後，嗣經裁定停止強制戒治，所餘戒治期間付保護管束，
    嗣於民國89年11月18日保護管束期滿而未經撤銷，業經臺灣
    雲林地方法院檢察署檢察官以89年度戒毒偵字第194 號為不
    起訴處分確定；其又因竊盜案件，經上揭法院以92年度虎簡
    字第70號判決判處有期徒刑4 月確定；繼因施用第一級毒品
    案件，經同法院裁定送強制戒治，於92年7 月9 日執行強制
    戒治，於93年1 月9 日因法律修正而執行完畢釋放，並由臺
    灣雲林地方法院檢察署檢察官提起公訴，經同法院以92年度
    訴字第320 號判決判處有期徒刑8 月確定；復因竊盜案件，
    經該法院以92年度易字第366 號判決判處有期徒刑10月，嗣
    經臺灣高等法院臺南分院駁回上訴確定，嗣後2 案並經臺灣
    高等法院臺南分院以93年度聲字第190 號裁定應執行有期徒
    刑1 年5 月確定，並與前開竊盜案件有期徒刑4 月接續執行
    ，於94年6 月8 日縮短刑期假釋出監，於94年9 月14日未經
    撤銷假釋而執行完畢（構成累犯）。
二、詎甲○猶不知悛悔，再基於施用第一級毒品海洛因（下均稱
    海洛因）之犯意，於97年1 月5 日上午6 時許在台北縣中和
    市○○路大排水溝旁，以將海洛因摻水放入針筒後注入體內
    方式施用海洛因1 次，旋於當日21時40分許在台北縣中和市
    ○○路○ 段60巷34號前為警查獲，並扣得已使用過之注射針
    筒1 支，經警將對甲○所採集之尿液送驗結果後，係呈鴉片
    類陽性反應，而查悉上情。
三、案經臺北縣政府警察局中和分局報告台灣板橋地方法院檢察
    署檢察官偵查起訴。
    理  由
一、按除被告所犯為死刑、無期徒刑、最輕本刑為3 年以上有期
    徒刑之罪或高等法院管轄第一審案件者外，於第一次審判期
    日前之準備程序進行中，被告先就被訴事實為有罪之陳述時
    ，審判長得告知被告簡式審判程序之旨，並聽取當事人、代
    理人、辯護人及輔佐人之意見後，裁定進行簡式審判程序，
    刑事訴訟法第273 條之1 第1 項定有明文。經核本件被告所
    犯係死刑、無期徒刑、最輕本刑為3 年以上有期徒刑以外之
    罪，其於準備程序中就被訴事實為有罪之陳述，經法官告知
    簡式審判程序之旨，並聽取公訴人、被告之意見後，本院爰
    依首揭規定，合議裁定由受命法官獨任進行簡式審判程序，
    合先敘明。
二、上揭事實，業據被告甲○於本院審理中坦承不諱，且被告為
    警查獲後所採集之尿液，經送臺灣檢驗科技股份有限公司以
    EIA 酵素免疫分析法初步檢驗，再以GC/MS 氣相層析質譜儀
    法確認檢驗結果，呈現鴉片類（海洛因）陽性之反應乙節，
    有該公司97年1 月28日編號CH/2008/10774 號濫用藥物檢驗
    報告1 紙附卷可稽（見偵查卷第30頁），復有如事實欄之扣
    案物可資為佐，堪信其自白與事實相符。又被告前因施用毒
    品案件，經台灣雲林地方法院裁定送觀察、勒戒後，認有繼
    續施用毒品之傾向，由該法院裁定送強制戒治後，嗣經裁定
    停止強制戒治，所餘戒治期間付保護管束，嗣於89年11月18
    日保護管束期滿而未經撤銷，業經臺灣雲林地方法院檢察署
    檢察官以89年度戒毒偵字第194 號為不起訴處分確定；其又
    因竊盜案件，經上揭法院以92年度虎簡字第70號判決判處有
    期徒刑4 月確定；繼因施用第一級毒品案件，經同法院裁定
    送強制戒治，於92年7 月9 日執行強制戒治，於93年1 月9
    日因法律修正而執行完畢釋放，並由臺灣雲林地方法院檢察
    署檢察官提起公訴，經同法院以92年度訴字第320 號判決判
    處有期徒刑8 月確定；復因竊盜案件，經該法院以92年度易
    字第366 號判決判處有期徒刑10月，嗣經臺灣高等法院臺南
    分院駁回上訴確定，嗣後2 案並經臺灣高等法院臺南分院以
    93年度聲字第190 號裁定應執行有期徒刑1 年5 月確定，並
    與前開竊盜案件有期徒刑4 月接續執行，於94年6 月8 日縮
    短刑期假釋出監，於94年9 月14日未經撤銷假釋而執行完畢
    等事實，有卷附之臺灣高等法院被告前案紀錄表1 份為憑。
    按修正後之毒品危害防制條例就施用毒品者，僅於「初犯」
    及「5 年後再犯」二種情形，設有追訴條件之限制，即須於
    初犯經觀察、勒戒或強制戒治釋放後，5 年內均無施用毒品
    之行為，始能認其前所實施之觀察、勒戒或強制戒治已足遮
    斷毒癮，而得於5 年後再犯時，再予適用初犯之規定，重行
    觀察、勒戒等程序。倘5 年內已經再犯，被依法追訴處罰，
    縱其第3 次（或第3 次以上）施用毒品之時間在初犯釋放5
    年以後，即與「5 年後再犯」之情形有別，自無再經觀察、
    勒戒及強制戒治之必要，應得逕行追訴處罰，最高法院95年
    度臺非字第59號、95年度臺非字第65號判決意旨可資參照。
    查被告於89年11月18日強制戒治執行完畢後，迄今雖已逾5
    年，但期間被告已有因施用毒品之犯行經法院判刑確定，業
    於前述，是本次犯行核非5 年後再犯之情形，依前開說明，
    自無重行觀察、勒戒程序之必要，應依法逕行論處。
三、核被告甲○所為，係犯毒品危害防制條例第10條第1 項之施
    用第一級毒品罪。被告施用前後持有第一級毒品之犯行，為
    施用之高度行為所吸收，不另論罪。又被告有事實欄所載之
    執行紀錄，有臺灣高等法院被告前案紀錄表在卷可稽，其於
    有期徒刑執行完畢後之5 年以內，再故意犯本件有期徒刑以
    上之罪，為累犯，應依法加重其刑。爰審酌被告無視於毒品
    對於自身健康之戕害及國家對於杜絕毒品犯罪之禁令，惟考
    量施用毒品者均具有相當程度之生理成癮性及心理依賴性，
    戒除不易，且犯罪心態與一般刑事犯罪之本質不同，非難性
    較低，暨衡以其施用毒品之動機、犯罪後坦承犯行之態度等
    一切情狀，量處如主文所示之刑，以資懲儆。末查，扣案注
    射針筒1 支為被告所有供本件施用海洛因所用之物，已為被
    告供承在卷，均依刑法第38條第1 項第2 款規定宣告沒收。
據上論斷，應依刑事訴訟法第273 條之1 第1 項、第299 條第1
項前段，毒品危害防制條例第10條第1 項，刑法第11條前段、第
47條第1 項、第38條第1 項第2 款，判決如主文。
本案經檢察官江祐丞到庭執行職務。
中    華    民    國    97    年    6     月    25    日
                  刑事第十一庭  法  官  邱景芬
以上正本證明與原本無異
如不服本判決應於送達後10日內向本院提出上訴狀
                                書記官  曾千庭
中    華    民    國    97    年    6     月    27    日
附錄本案論罪科刑法條全文
毒品危害防制條例第10條
施用第一級毒品者，處 6 月以上 5 年以下有期徒刑。
施用第二級毒品者，處 3 年以下有期徒刑。


司法院資訊處製作；財團法人民間司法改革基金會備份。
